【裁判字號】    90,訴,2735
【裁判日期】    901217
【裁判案由】    毒品危害防制條例
【裁判全文】
臺灣台中地方法院刑事判決                      九十年度訴字第二七三五號
    公  訴  人  臺灣台中地方法院檢察署檢察官
    被      告  甲○○
右列被告因毒品危害防制條例案件，經檢察官提起公訴（九十年度毒偵字第五Ｏ五九
號），本院判決如左：
    主      文
甲○○施用第一級毒品，處有期徒刑捌月。
    事      實
一、甲○○曾因施用毒品案件，經本院裁定送觀察、勒戒後，認有繼續施用毒品之傾
    向，復經本院裁定令送戒治處所施以強制戒治，而於民國八十九年十一月八日戒
    治期滿，業由臺灣台中地方法院檢察署檢察官於八十九年十一月十六日，以八十
    九年度戒毒偵字第五七七號為不起訴處分確定。詎甲○○仍不知悔改，又於九十
    年五月三十日上午十一時許或前二日內某時，在不詳處所，施用第一級毒品海洛
    因一次，嗣於九十年五月三十日上午十一時許，經警通知其至台中縣警察局烏日
    分局實施定期採尿送驗後呈嗎啡（海洛因之代謝物）陽性反應。
二、案經台中縣警察局烏日分局報告台灣台中地方法院檢察署檢察官偵查起訴。
    理    由
一、訊據被告甲○○矢口否認右揭犯行，辯稱：其並未施用海洛因云云。然查：被告
    於九十年五月三十日上午十一時許，經警方通知其實施定期採尿送驗後呈嗎啡（
    海洛因之代謝物）陽性反應，此有私立中山醫學院附設孫中山先生紀念醫院藥物
    濫用檢測中心尿液檢驗報告一份附於偵查卷可稽，足見被告確有於九十年五月三
    十日上午十一時許或前二日內某時，施用第一級毒品海洛因一次，允無疑義。查
    被告曾因施用毒品案件，經本院裁定送觀察、勒戒後，認有繼續施用毒品之傾向
    ，復經本院裁定令送戒治處所施以強制戒治，而於八十九年十一月八日戒治期滿
    ，業由臺灣台中地方法院檢察署檢察官於八十九年十一月十六日，以八十九年度
    戒毒偵字第五七七號為不起訴處分確定，此有前開不起訴處分書影本一份、臺灣
    台中地方法院檢察署刑案資料查註紀錄表附於偵查卷可按。被告之所辯無非卸飾
    之詞，不足採信，事證明確，其施用毒品之犯行洵堪認定。
二、核被告所為，係犯毒品危害防制條例第十條第一項之施用第一級毒品罪。被告持
有第一級毒品之低度行為，為其施用第一級毒品之高度行為所吸收，不另論罪。
    爰審酌被告犯罪之動機、目的、手段、其品性及智識程度、犯罪所生之危害及其
    犯後態度等一切情狀，量處如主文所示之刑。
據上論斷，應依刑事訴訟法第二百九十九條第一項前段、毒品危害防制條例第十條第
一項、第二十三條第二項前段，判決如主文。
中      華      民      國      九十      年     十二    月      十七   日
                                    臺灣台中地方法院刑事第七庭
                                        法  官  簡源希
右正本證明與原本無異。
如不服本判決，應於判決送達後十日內向本院提出上訴狀，上訴於臺灣高等法院臺中
分院( 須附繕本 )。
                                        書記官
中     華     民    國      九十      年       十二      月     十八    日
附錄論罪科刑法條：
毒品危害防制條例第十條第一項：施用第一級毒品者，處六月以上五年以下有期徒刑
                              。


司法院資訊處製作；財團法人民間司法改革基金會備份。
